臺灣板橋地方法院刑事判決　　　　　　 100年度易字第2619號
公　訴　人　臺灣板橋地方法院檢察署檢察官
被　　　告　陳子傑
上列被告因違反毒品危害防制條例案件，經檢察官提起公訴（
100 年度偵字第14546 號），被告於準備程序中就被訴事實為有
罪之陳述，經本院合議庭裁定由受命法官獨任進行簡式審判程序
，判決如下：
    主  文
陳子傑持有第一級毒品，累犯，處有期徒刑肆月，如易科罰金，
以新臺幣壹仟元折算壹日。扣案之第一級毒品海洛因貳包（驗餘
淨重貳點肆陸捌肆公克）均沒收銷燬，盛裝上開第一級毒品海洛
因之包裝袋貳只均沒收。
    事  實
一、陳子傑前因施用第二級毒品案件，經本院以98年度簡字第23
    17號判處有期徒刑4 月確定，於民國98年6 月23日易科罰金
    執行完畢。詎猶不知悔改，明知海洛因係毒品危害防制條例
    管制之第一級毒品，不得非法持有，竟基於持有第一級毒品
    海洛因之犯意，於100 年2 月27日下午某時許，在不詳處所
    ，自真實姓名年籍不詳綽號「阿志」之成年男子處取得第一
    級毒品海洛因2 包（驗餘淨重2.4684公克）而持有之。嗣於
    100 年2 月27日23時25分許，在新北市○○區○○路112 巷
    口為警盤查，得其同意搜索後，於其所駕駛之車牌號碼5027
    - QK號自用小客車駕駛座手剎車旁扣得上開自真實姓名年籍
    不詳綽號「阿志」之成年男子處取得之第一級毒品海洛因2
    包，經警採集其尿液檢體送驗後，結果呈鴉片類陰性反應及
    安非他命類陽性反應，始查悉上情（其所涉施用第二級毒品
    罪嫌，業經臺灣板橋地方法院檢察署檢察官另案提起公訴）
    。
二、案經臺灣板橋地方法院檢察署檢察官簽分偵辦起訴。
    理  由
一、本案被告陳子傑所犯係死刑、無期徒刑、最輕本刑為3 年以
    上有期徒刑以外之罪，其於準備程序中就前揭被訴事實為有
    罪之陳述，經受命法官告知簡式審判程序之旨，並聽取其與
    公訴人之意見後，本院認無不得或不宜改依簡式審判程序進
    行之情事，依刑事訴訟法第273 條之1 第1 項、第284 條之
    1 規定，裁定本案由受命法官獨任進行簡式審判程序；且依
    刑事訴訟法第273 條之2 及第159 條第2 項規定，不適用傳
    聞法則有關限制證據能力之相關規定，合先敘明。
二、上揭犯罪事實，業據被告於本院審理時自白不諱，並有自願
    受搜索同意書、新北市政府警察局保安警察大隊搜索扣押筆
    錄、扣押物品目錄表各1 份、查獲現場及扣案物照片共5 張
    等在卷可稽（臺灣板橋地方法院檢察署100 年毒偵字第1761
    號偵查卷宗第8 至11頁參照）。又自被告駕駛之自用小客車
    駕駛座手煞車旁扣得之白色粉末2 袋，經送鑑定後，認實稱
    毛重3.1640公克（含2 袋4 標籤），淨重2.4690公克，取樣
    0.0006公克用罄，餘重2.4684公克，檢出含有海洛因之成分
    乙節，亦有交通部民用航空局航空醫務中心100 年3 月25日
    航藥鑑字第1001640 號毒品鑑定書1 份附卷可考（同上卷第
    57頁參照），足認被告任意性之自白與事實相符，堪以採信
    。本案事證明確，被告犯行洵堪認定，應依法論科。
三、按海洛因係毒品危害防制條例第2 條第2 項第1 款所規定之
    第一級毒品，依法不得持有。是核被告所為，係犯毒品危害
    防制條例第11條第1 項之持有第一級毒品罪。又被告有如犯
    罪事實欄所載之論罪科刑及執行紀錄，有臺灣高等法院被告
    前案紀錄表1 份附卷可參，其於受有期徒刑之執行完畢後，
    5 年以內故意再犯本案有期徒刑以上之罪，為累犯，應依刑
    法第47條第1 項規定加重其刑。爰審酌被告明知海洛因為毒
    品危害防制條例所定之第一級毒品，竟仍漠視法令禁制而犯
    本罪，兼衡被告之品行、智識程度、生活狀況、犯罪之動機
    、目的、手段、持有毒品之數量及坦承犯行之犯罪後態度等
    一切情狀，量處如主文所示之刑，並諭知易科罰金之折算標
    準，以資懲儆。
四、扣案之海洛因2 包（驗餘淨重2.4684公克），為本案查獲之
    第一級毒品，均應依毒品危害防制條例第18條第1 項前段規
    定宣告沒收銷燬；至扣案用以盛裝上開海洛因之包裝袋2 只
    ，於鑑定時既可與海洛因分別秤重，足證可與海洛因析離，
    且係用於包裹毒品，防其裸露、潮濕，便於持有、攜帶與施
    用，均係被告所有供犯罪所用之物，業據其於本院審理時供
    承不諱（見本院100 年9 月1 日準備程序筆錄第2 頁），爰
    依刑法第38條第1 項第2 款規定，併予宣告沒收。
據上論斷，應依刑事訴訟法第273 條之1 第1 項、第299 條第1
項前段，毒品危害防制條例第11條第1 項、第18條第1 項前段，
刑法第11條、第47條第1 項、第41條第1 項前段、第38條第1 項
第2 款，判決如主文。
本案經檢察官李美金到庭執行職務。
中    華    民    國    100   年     9    月    16    日
                    刑事第十五庭  法  官  黃司熒
上列正本證明與原本無異。
如不服本判決，應於判決送達後10日內，向本院提出上訴書狀，
並應敘述具體理由；其未敘述上訴理由者，應於上訴期間屆滿後
20日內向本院補提理由書（均須按他造當事人之人數附繕本），
「切勿逕送上級法院」。
                                  書記官  屠衛民
中    華    民    國    100   年     9    月    16    日
附錄本案論罪科刑法條全文：
毒品危害防制條例第11條
持有第一級毒品者，處3 年以下有期徒刑、拘役或新臺幣5 萬元
以下罰金。
持有第二級毒品者，處2 年以下有期徒刑、拘役或新臺幣3 萬元
以下罰金。
持有第一級毒品純質淨重10公克以上者，處1 年以上7 年以下有
期徒刑，得併科新臺幣100萬元以下罰金。
持有第二級毒品純質淨重20公克以上者，處6 月以上5 年以下有
期徒刑，得併科新臺幣70萬元以下罰金。
持有第三級毒品純質淨重20公克以上者，處3 年以下有期徒刑，
得併科新臺幣30萬元以下罰金。
持有第四級毒品純質淨重20公克以上者，處1 年以下有期徒刑，
得併科新臺幣10萬元以下罰金。
持有專供製造或施用第一級、第二級毒品之器具者，處1 年以下
有期徒刑、拘役或新臺幣1萬元以下罰金。